Nicolas Beraldo

Analista de Automação e Desenvolvimento de Sistemas

Santo André, SP, Brasil | ■ nicolas.beraldo@outlook.com



Resumo

Engenheiro de Computação com mais de 3 anos de experiência na área, atuando em ambientes desafiadores e de alta performance. Especialista em desenvolvimento Full-Stack e modernização de sistemas legados, liderando projetos com qualidade contínua que resultaram em maior escalabilidade e eficiência operacional. Possuo habilidade em colaborar com equipes multidisciplinares e orientadas a resultados, aplicando soluções modernas e eficazes para resolver problemas complexos. Em busca de novas oportunidades para aprender, crescer e agregar.

Experiência

Analista de TI de Fundos, BTG Pactual

04/2022 - 06/2024

- Liderei o desenvolvimento de um sistema Full-Stack (C#, React, MySQL, SQL Server e RabbitMQ) para gerenciamento de relatórios, Assegurando conformidade contratual e evitando potenciais riscos financeiros com a integração de uma gestora de fundos ao portfólio da empresa.
- Modernizei sistemas legados com microsserviços em C#, MySQL e RabbitMQ, aumentando a escalabilidade e eficiência operacional dos sistemas de cálculo de fundos em 40%.
- Desenvolvi e executei testes unitários e de integração, assegurando qualidade contínua com integração às pipelines CI/CD.
- Colaborei com equipes de negócios para manutenção e melhoria de sistemas baseados em VB e SQL, garantindo a qualidade do serviço e evitando reprocessamentos.
- Gerenciei macros Excel e queries SQL para 60% do fluxo de capital offshore, garantindo eficiência e precisão.

Estagiário de TI de Fundos, BTG Pactual

05/2021 - 04/2022

- Implementei melhorias em macros de Excel e bancos de dados Access e MySQL, otimizando o tempo de processamento em 60%.
- Iniciei o desenvolvimento e a implementação de testes unitários em C#, contribuindo para a qualidade dos serviços.

Estagiário de TI de Automação, BTG Pactual

01/2021 - 05/2021

- Desenvolvi automações com UiPath, reduzindo tempo de execução de tarefas repetitivas em 25 horas por dia.
- Desenvolvi um bot de Teams para web scraping e envio automatizado de notícias, otimizando a comunicação interna e reduzindo o tempo de busca por informações relevantes.
- Pesquisador Voluntário, Lab de Integração de Software e Hardware UFSC

01/2019 - 01/2020

- Estudei a viabilidade do sistema uDev com tecnologia Sigfox, desenvolvendo código base para testes.
- Realizei testes de campo, produzindo relatórios sobre qualidade de sinal e viabilidade do sistema.

Educação

• Bacharelado em Engenharia de Computação, UFSC

03/2015 - 03/2022

- **Objetivo:** Formar Engenheiros para projetar, desenvolver, implantar e gerir sistemas computacionais. De outra forma, sistemas de desenvolvimento de software, de hardware, bem como sistemas que integrem software e hardware na concepção de seus projetos.
- Final Paper: Reinforcement learning aplicado no controle de variáveis de uma casa de vegetação 🔗

Habilidades

Idiomas: Português (Nativo), Inglês (Fluente), Espanhol (Fluente)

Linguagens de programação: C, C#, Python, SQL, VHDL, VB, VBA, LaTeX

Bancos de Dados: SQL Server, MySQL, MongoDB, Access Ferramentas DevOps: Kubernetes, Docker, UiPath, Datadog

IoT e Automação: Arduino, Raspberry Pi, ESP

Soft Skills: Dedicado, Sociavel, Adaptavel, Sentimento de Dono, Critico

